臺灣臺北地方法院刑事判決　　　　　　 96年度交易字第702號
公　訴　人　臺灣臺北地方法院檢察署檢察官
被　　　告　甲○○
上列被告因過失傷害案件，經檢察官提起公訴（96年度偵緝字第
2421號），被告於審理中先就被訴事實為有罪之陳述，經本院裁
定改用簡式審判程序判決如下：
    主  文
甲○○因過失傷害人，處拘役肆拾日，如易科罰金，以新臺幣壹
仟元折算壹日。緩刑貳年。緩刑期間付保護管束；並應於緩刑期
間，向檢察官指定之公益團體、地方自治團體或社區，提供壹佰
陸拾小時之義務勞動。
    事  實
一、甲○○於民國九十六年五月十八日下午八時五十分許，騎乘
    車牌號碼ＡＵＡ－九七三號重型機車，沿臺北市○○區○○
    路二段由北往南方向行駛，途經臺北市○○區○○路二段一
    四一號安和路與樂利路口處（下稱案發地點），理應注意車
    前狀況，隨時採取必要之安全措施，而依當時情形，雖為下
    雨的夜間，案發地點濕潤，但該處有照明、視距良好，路面
    鋪設柏油無缺陷，無不能注意之情事，竟於該路口貿然左轉
    樂利路，適有乙○○站立在行人穿越道上欲招呼搭計程車，
    甲○○閃避不及，人車撞擊乙○○，致乙○○受有頭部外傷
    、兩側前臂挫傷等傷害。經臺北市政府警察局交通大隊大安
    分隊據報前往處理，甲○○向到場處理警員坦承為肇事人，
    自首而接受裁判。
二、案經乙○○訴由臺北市政府警察局大安分局報告臺灣臺北地
    方法院檢察署偵查起訴，於本院審理中，甲○○就被訴事實
    先為有罪之陳述，經本院裁定行簡式審判程序。
    理  由
一、訊據被告甲○○對上開犯罪事實坦承不諱，核與證人即告訴
    人乙○○證述情節相符（臺灣臺北地方法院檢察署九十六年
    度偵字第一三二三一號卷第五至七頁參照），且有道路交通
    事故現場圖、臺北市政府警察局交通警察大隊大安分隊道路
    交通事故補充資料表、交通事故談話紀錄表、臺北市○○○
    ○○道路交通事故肇事人自首情形紀錄表、交通事故調查報
    告表(一)、(二)各乙份暨現場與車損照片四幀、國泰綜合醫院九
    十六年五月十八日一○○三九號診斷證明書一紙在卷可稽（
    上開偵字卷第一一至一八頁、第二六頁參照），足以擔保被
    告首揭任意性自白與事實相符，事證明確，應予論處。
二、按「汽車行駛時，駕駛人應注意車前狀況」為道路交通安全
    規則第九十四條第三項前段所規定，復依同規則第二條第一
    項第一款，該規則所稱「汽車」包含機器腳踏車（機車），
    被告自應予注意。而雖案發時為下雨的夜間，案發地點濕潤
    ，但該處有照明、視距良好，路面鋪設柏油無缺陷等情，有
    道路交通事故調查報告表(二)可考，並無不能注意之情事，被
    告竟未注意及此，而貿然左轉，並發生車禍致證人受有上開
    傷害。被告對於此一交通事故自有過失，且與證人所受上開
    傷勢具相當因果關係。核被告所為，係犯刑法第二百八十四
    條第一項前段之過失傷害罪。被告於肇事後，雖未親自報案
    ，但證人乙○○之某友人報案並未敘明肇事人姓名，迄臺北
    市政府警察局交通大隊大安分隊警員前往現場處理時，被告
    在場並當場承認為肇事人乙節，有臺北市○○○○○道路交
    通事故肇事人自首情形紀錄表、前述交通事故談話紀錄表可
    考，被告在有偵查犯罪職權之公務員知悉前，向警員告知其
    犯罪，而不逃避接受裁判，核屬自首，爰依刑法第六十二條
    前段之規定減輕其刑。又按「汽車駕駛人，無駕駛執照駕車
    、酒醉駕車、吸食毒品或迷幻藥駕車、行駛人行道或行經行
    人穿越道不依規定讓行人優先通行，因而致人受傷或死亡，
    依法應負刑事責任者，加重其刑至二分之一。」道路交通管
    理處罰條例第八十六條第一項固定有明文，且案發地點在行
    人穿越道，但案發時，證人乙○○並非欲穿越道路故依法行
    走於行人穿越道，而係站立該處招呼計程車，此為證人乙○
    ○所自承（前開偵字卷第三五頁參照），是無上開加重條文
    之適用。爰審酌被告違反注意義務之程度、造成證人之傷勢
    、犯罪後坦承不諱，已盡力尋求與證人乙○○和解但未果，
    且證人乙○○於禁止臨時停車之行人穿越道（亦為交岔路口
    十公尺內）上欲招呼計程車，行為亦有不妥等一切情狀，量
    處如主文所示之刑，並諭知易科罰金之折算標準，以資儆懲
    。又查被告未曾因故意犯罪而受有期徒刑以上刑之宣告，有
    臺灣高等法院被告前案紀錄表可考，被告一時疏忽致罹刑典
    ，犯後深表悔悟已如前述，固證人乙○○不願原諒被告，但
    是否諭知緩刑，雖宜兼顧被害人之態度，惟仍應以被告是否
    悔悟而無再犯之虞為主要考量。本院斟酌前揭各點，認所宣
    告之刑，以暫不執行為當，爰併予宣告緩刑二年，又為使被
    告能於本案從中深切記取教訓，避免其再度犯罪，爰併依刑
    法第七十四條第二項第五款之規定，命被告應於緩刑期間，
    依執行檢察官之命令，向指定之公益團體、地方自治團體或
    社區，提供一百六十小時之義務勞務，復依刑法第九十三條
    第一項第二款之規定，諭知於緩刑期間付保護管束，以勵自
    新。
據上論斷，應依刑事訴訟法第二百七十三條之一第一項、第二百
九十九條第一項前段，刑法第二百八十四條第一項前段、第六十
二條前段、第四十一條第一項前段、第七十四條第一項第一款、
第二項第五款、第九十三條第一項第二款，刑法施行法第一條之
一，判決如主文。
本案經檢察官楊智綸到庭執行職務。
中　　華　　民　　國　　96　　年　　12　　月　　31　　日
                  交通法庭       法  官  姚念慈
上正本證明與原本無異。
如不服本判決，應於判決送達後十日內檢具繕本向本院提出上訴
狀上訴於臺灣高等法院。告訴人或被害人如對於本判決不服者，
應具備理由請求檢察官上訴，其上訴期間之計算係以檢察官收受
判決正本之日期為準。
                  　　　　　      書記官  劉芸珊
中　　華　　民　　國　　96　　年　　12　　月　　31　　日
備註：依刑法第七十五條之一第一項第四款規定，被告違反本院
      所定前開命其所為之事項情節重大，足認原宣告之緩刑難
      收預期效果，而有執行刑罰之必要者，得撤銷緩刑之宣告
      。
附錄本案論罪科刑法條全文：
中華民國刑法第二百八十四條第一項
（過失傷害罪）
因過失傷害人者，處六月以下有期徒刑、拘役或五百元以下罰金
，致重傷者，處一年以下有期徒刑、拘役或五百元以下罰金。
